【裁判字號】    92,易,1018
【裁判日期】    920829
【裁判案由】    毒品危害防制條例
【裁判全文】
臺灣彰化地方法院刑事判決                        九十二年度易字第一一八號
    公  訴  人  臺灣彰化地方法院檢察署檢察官
    被      告  甲○○
右列被告因違反毒品危害防制條例案件，經檢察官提起公訴（九十二年度毒偵字第一
八八九號），本院判決如左：
        主  文
甲○○施用第二級毒品，累犯，處有期徒刑伍月，如易科罰金，以佰元折算壹日。
        事  實
一、甲○○曾因違反麻醉藥品管理條例案件，經台灣高等法院台中分院於民國八十六
    年四月一日，判處有期徒刑一年確定，嗣於八十七年五月二十九日，縮短刑期假
    釋期滿而執行完畢；又因施用第二級毒品安非他命案件，經強制戒治期滿，由臺
    灣彰化地方法院檢察署檢察官於民國九十一年六月二十一日，以九十一年度戒毒
    偵字第五七三、五七四號為不起訴處分確定。詎其仍不知悔改，復於九十二年三
    月十九日上午十一時前九十六小時內某時，在某不詳地點，施用第二級毒品安非
    他命一次。為警通知於九十二年三月十九日上午十一時三十五分許，至彰化縣警
    察局彰化分局接受採尿送驗結果呈毒品安非他命類陽性反應而查悉上情。
二、案經彰化縣警察局和美分局報告臺灣彰化地方法院檢察署檢察官偵查起訴。
      理   由
一、訊據被告甲○○矢口否認有施用毒品安非他命，惟查其尿液經送驗結果，呈安非
    他命陽性反應，有濫用藥物尿液檢驗報告一紙在警訊卷可憑，按甲基安非他命經
    口服投與後約百分之七十於二十四小時內自尿中排出，約百分之九十於九十六小
    時內自尿中排出，由於目前國內尿液中甲基安非他命之檢驗僅為鑑定其是否呈陽
    性反應尚未定其含量，且甲基安非他命成分之檢出與其投與方式、投與量、個人
    體質、採尿時間與檢測儀器之精密度等諸多因素有關，因此僅憑尿液中呈安非他
    命陽性反應，並無法確實推算吸食時間距採集時間之長短，惟依上述資料推斷，
    最長可能不會超過四日，有行政院衛生署藥物食品檢驗局八十一年二月八日（81
    ）藥檢壹字第００一一五六號函一紙可參，足見被告於九十二年三月十九日上午
    十一時三十五分許或其前四日內之某一時點，必有施用二級毒品安非他命之行為
    無疑，其於九十二年六月二十八日警詢中辯稱疼痛之藥水云云，於本院審理時辯
    稱伊因口腔癌有吃藥云云，然未能提出服用何等藥劑成分之醫師處方或診斷書供
    本院審酌、送驗，被告所辯，難以採信。此外，復有不起訴處分書及刑案資料查
    註紀錄表附卷可稽，被告犯行堪予認定。
二、核被告甲○○所為，係犯毒品危害防制條例第十條第二項之施用第二級毒品罪。
    其於施用之前後，持有第二級毒品安非他命之低度行為，已為施用之高度行為所
    吸收，不另論罪。又被告曾因違反麻醉藥品管理條例案件，經台灣高等法院台中
    分院於八十六年四月一日，判處有期徒刑一年確定，嗣於八十七年五月二十九日
    ，縮短刑期假釋期滿而執行完畢，有臺灣彰化地方法院檢察署刑案資料查註紀錄
    表與台灣高等法院全國前案紀錄表各壹份在卷可稽，其於五年內復犯有期徒刑之
    本罪，應依累犯之規定，加重其刑。爰審酌被告犯罪之次數、曾有施用毒品前科
    仍不知悔改，所生危害及犯罪後之態度等一切情狀，量處如主文所示之刑，並諭
    知易科罰金之折算標準。
據上論斷，應依刑事訴訟法第二百九十九條第一項前段，毒品危害防制條例第十條第
二項，刑法第十一條前段、第四十七條、第四十一條第一項前段、罰金罰鍰提高標準
條例第二條，判決如主文。
本案經檢察官江孟芝到庭執行職務。
中     華     民     國      九十二      年      八     月     二十九   日
                                    臺灣彰化地方法院刑事第三庭
                                        法      官      施  坤  樹
右正本證明與原本無異。
如不服本判決，應於判決送達後十日內向本院提出上訴狀( 須附繕本 )。
                                        法院書記官      陳  文  俊
中     華     民     國      九十二      年      九     月       八     日
毒品危害防制條例第十條
施用第一級毒品者，處六月以上五年以下有期徒刑。
施用第二級毒品者，處三年以下有期徒刑。


司法院資訊處製作；財團法人民間司法改革基金會備份。
